臺灣臺東地方法院刑事裁定
111年度聲字第296號
聲  請  人  臺灣臺東地方檢察署檢察官
受  刑  人  施政榮




上列聲請人因對受刑人數罪併罰有二裁判以上，聲請定其應執行
之刑（111年度執聲字第192號），本院裁定如下：
    主  文
施政榮犯如附表所示之罪，各處如附表所示之刑，應執行有期徒
刑壹年柒月。
    理  由
一、聲請意旨略以：受刑人施政榮因犯如附表所示等案件，先後
    經法院判決確定如附表，應依刑法第53條、第51條第5款規
    定，定其應執行之刑，爰依刑事訴訟法第477條第1項聲請定
    其應執行刑等語。
二、按裁判確定前犯數罪者，併合處罰之；數罪併罰，有二裁判
    以上者，應依第51條之規定，定其應執行之刑；數罪併罰，
    宣告多數有期徒刑者，於各刑中之最長期以上，各刑合併之
    刑期以下，定其刑期，但不得逾30年；數罪併罰，有二裁判
    以上者，依刑法第51條之規定，定其應執行之刑，刑法第50
    條第1項前段、第53條、第51條第5款分別定有明文。又法律
    上屬於自由裁量之事項，有其外部性界限及內部性界限，並
    非概無拘束。依據法律之具體規定，法院應在其範圍選擇為
    適當之裁判者，為外部性界限；而法院為裁判時，應考量法
    律之目的，及法律秩序之理念所在者，為內部性界限。法院
    為裁判時，二者均不得有所踰越。在數罪併罰，有二裁判以
    上，定其應執行之刑時，固屬於法院自由裁量之事項，然仍
    應受前揭外部性界限及內部性界限之拘束（最高法院80年台
    非字第473號、93年度台非字第192號裁判要旨參照）。
三、次按定應執行刑之裁定與科刑判決有同等效力，其經裁定確
    定者，自具有實質之確定力。判決確定之數罪，已經裁判定
    其應執行之刑確定者，除（一）增加合於定應執行刑要件之
    他罪刑；（二）原定執行刑之數罪中部分罪刑因非常上訴、
    再審程序經撤銷改判，或有赦免、減刑等情形，而有另定應
    執行刑之必要者外，對於已經裁判定應執行刑確定之數罪，
    如就其部分之罪，再行重複聲請另定其應執行刑者，仍屬違
    反一事不再理原則，並不以各罪範圍均相同，即全部重複再
    行裁定定其應執行刑為限（最高法院110年度台抗大字第489
    號刑事裁定意旨參照）。
四、經查：
(一)本件受刑人因犯如附表所示之各罪等，經本院先後判處如附
    表所示之刑確定，有各該判決書及臺灣高等法院被告前案紀
    錄表等資料在卷可稽。又附表編號2所示之犯罪時間均在附
    表編號1所示裁判確定（民國110年3月25日）前，而本件聲
    請定應執行刑之犯罪事實最後判決法院為本院，是上開犯罪
    乃於裁判確定前所犯之數罪，檢察官以本院為上開案件犯罪
    事實最後判決之法院，聲請定其應執行之刑，本院審核各案
    卷無誤，認其聲請核無不合。
(二)又受刑人所犯附表編號1所示之各罪雖經本院109年度原易字
    第130號判決定應執行有期徒刑1年2月確定，有臺灣高等法
    院被告前案紀錄表附卷可稽，然依前述最高法院大法庭之裁
    定說明，附表編號2之罪，應屬前揭「增加合於定應執行刑
    要件之他罪刑」例外情況，未違反一事不再理之原則，且本
    院就附表編號1至2所示各罪再為定應執行刑之裁判時，自應
    受上開裁定所為定應執行刑之內部性界限之拘束，即不得重
    於附表編號1所示罪刑所定之執行刑有期徒刑1年2月與附表
    編號2所示之罪所處之刑加計之刑期總和（即有期徒刑1年10
    月），此係對受刑人有利之事項，再參本件定刑下限為有期
    徒刑8月（即最長期之宣告刑為附表編號2所示之宣告刑）。
    另本院於裁定前，曾通知受刑人如對本件定應執行刑案件有
    意見欲表達，應於文到5日內具狀陳述意見，嗣經受刑人具
    狀表示：其領有身心障礙手冊，且患有低血鉀、痛風之身體
    狀況，爰請求定應執行刑並縮短刑期等語，有本院111年8月
    3日東院漢刑溫111聲296字第1110011619號函、定應執行狀
    在卷可憑，並審酌受刑人所犯如附表所示各罪，分別為違反
    保護令罪、傷害直系血親尊親屬罪，犯罪類型均不相同，其
    責任非難重複之程度低，倘就其刑度予以實質累加，尚與現
    代刑事政策及刑罰之社會功能不符，茲考量上情，兼衡受刑
    人犯罪行為之不法與罪責程度、數罪所反應受刑人人格特性
    與傾向，及對其施以矯正之必要性等情狀，爰就附表所示各
    罪有期徒刑部分定其應執行之刑如主文所示。
五、依刑事訴訟法第477條第1項，刑法第53條、第51條第5款，
    裁定如主文。
中　　華　　民　　國　　111 　年　　8 　　月　　31　　日
                  刑事第一庭  法　官  姚亞儒
以上正本證明與原本無異。
如不服本裁定，應於裁定送達後5日內向本院提出抗告狀（須附
繕本）。
「切勿逕送上級法院」
                              書記官  楊姿敏　　　　　　
中　　華　　民　　國　　111 　年　　8 　　月　　31　　日
附表：受刑人施政榮定應執行刑案件一覽表
編　　　　　號  1 2 罪　　　　　名  違反保護令罪 傷害直系血親尊親屬罪                 宣　　告　　刑  有期徒刑7月（4次） 應執行有期徒刑1年2月 有期徒刑8月 犯　罪　日　期  109年5月31日 109年6月9日 109年6月10日 109年8月間某日 109年10月20日 偵查(自訴)機關 年　度　案　號  臺東地檢109年度偵字第1932號 臺東地檢110年度偵緝字第120號    最  後  事實審 法    院 臺東地院 臺東地院  案    號 109年度原易字第130號 110年度原訴字第38號  判 決日 期 110年3月25日 110年12月30日    確 定  判 決 法    院 臺東地院 臺東地院  案    號 109年度原易字第130號 110年度原訴字第38號  確 定日 期 110年3月25日 111年4月22日 備　　　　　註  臺東地檢110年執字第616號 臺東地檢111年度執字第735號